臺灣高等法院刑事判決　　　　　　　　　　　　　九十二年度上訴字第四四一九號
　　上　訴　人　臺灣板橋地方法院檢察署檢察官
　　被　　　告　丙○○
　　　　　　　　乙○○
右上訴人因被告偽造文書等案件，不服臺灣板橋地方法院九十二年度訴字第一四九號
，中華民國九十二年九月三十日第一審判決（起訴案號：臺灣板橋地方法院檢察署九
十年度偵字第一六三四號），提起上訴，本院判決如左：
    主  文
上訴駁回。
    理  由
一、本案經本院審理結果，認第一審判決對被告丙○○、乙○○為無罪之諭知，核無
    不當，應予維持，並引用第一審判決書記載之證據及理由（如附件）。
二、檢察官上訴意旨略以：被乙○○雖辯稱其所購買Ｌ六─六六四九號自小客車係交
    付由證人張碧惠之車行出租云云，惟對於係何時、何地、由何人交付與張碧惠後
    供詞反覆不一，是其所辯顯不可採信。又被告乙○○、丙○○既持有、使用Ｌ六
    ─六六四九號自小客車，對於失竊之ＧＸ─００五九號自用小客車何以被偽造成
    Ｌ六─六六四九號之車牌、引擎號碼，實難諉稱其完全不知情，自難認原判決妥
    適等語。
三、按犯罪事實應依證據認定之，無證據不得推定其犯罪事實，刑事訴訟法第一百五
    十四條第二項定有明文。又認定犯罪事實所憑之證據，雖不以直接證據為限，間
    接證據亦包括在內，然而無論直接或間接證據，其為訴訟上之證明，須於通常一
    般之人均不致有所懷疑，而得確信其為真實之程度者，始得據為有罪之認定，倘
    其證明尚未達到此一程度，而有合理之懷疑存在時，事實審法院在心證上無從為
    有罪之確信，自應為無罪之判決（參見最高法院七十六年度台上字第四九八六號
    判例意旨）。本件公訴人認被告乙○○、丙○○共同涉有前開罪嫌，無非係以Ｌ
    六─六六四九號小客車係由被告二人購買使用，而事後查獲之ＧＸ─００五九號
    失竊小客車係懸掛Ｌ六─六六四九號車牌，引擎號碼亦經變造，被告等自不能諉
    稱不知情等情，為其主要之論據。經查：(1)被告乙○○係八十五年十二月六日向
    財資公司購買Ｌ六─六六四九號，有附條件買賣契約書影本可稽（偵字第一一一
    ０七號卷第三十六頁），公訴意旨認被告乙○○係於八十六年十二月六日購買該
    車，已有誤會。(2)原判決經綜合調查證據所得，認為本案不能證明Ｌ六─六六四
    九號小客車及失竊而懸掛相同車牌之ＧＸ─００五九號小客車係在被告等持有使
    用中，而證人張碧惠關於否認自被告乙○○處收受Ｌ六─六六四九號營業使用之
    證言，亦不足資為不利於被告等之證據，業已於理由內詳細記載其所憑之證據及
    論斷，經核其論斷並無違反經驗法則及論理法則之處，檢察官並未舉出足以證明
    被告等有竊盜及變造引擎號碼之犯罪事實之積極證據，僅以前揭擬制推測之方式
    指摘原判決不當，自嫌無據。(3)查Ｌ六─六六四九號小客車係被告乙○○於八十
    五年十二月六日購買，已如前述，而該車係於被告乙○○購買一年有餘之後之八
    十七年一月二十四日凌晨一時許，在台北市○○○路○段三九一巷八弄八號經財
    資公司委託之協尋人員尋獲而取回占有，當時無人出現，而逕行拖吊取回等情，
    業據證人即財資公司職員甲○○證述在卷（原審卷第一一一頁、本案卷第六十八
    頁），並有尋獲車輛通知表影本可按（原審卷第一一九頁）；另查八十七年一月
    八日失竊之ＧＸ─００五九號小客車，係於八十九年五月十九日經警方在台北市
    士林區行政中心後方停車場經警方尋獲，且警方同時查獲大批車身或引擎號碼疑
    似遭變造之車輛，亦有甲○○之警訊筆錄可憑（偵字第一一一０七號卷第二十五
    頁反面）；由上開兩輛汽車遭尋獲時之情形以觀，完全無法查證判明該兩輛汽車
    實際由何人持有使用之情形，更不能證明該兩輛汽車在尋獲之前均係由被告二人
    持有使用、或與被告二人有何關連，自不能僅憑該Ｌ六─六六四九號係由被告乙
    ○○出名購買，及被告丙○○介紹友人擔任購車之連帶保證人乙節，以推論之方
    法做為被告二人有竊盜ＧＸ─００五九號小客及變造引擎號碼犯行之犯罪證據。
    (4)綜上所述，檢察官之上訴為無理由，應予駁回。
據上論結，應依刑事訴訟法第三百七十三條、第三百六十八條，判決如主文。
本案經檢察官羅榮乾到庭執行職務。
中　　　華　　　民　　　國　　九十三　　年　　　五　　　月　　三十一　　日
                              臺灣高等法院刑事第二十三庭
                                  審判長法  官  黃　瑞　華
                                        法  官  王　淑　滿
                                        法  官  宋　　　祺
右正本證明與原本無異。
如不服本判決，應於收受送達後十日內向本院提出上訴書狀，其未敘述上訴之理由者
並得於提起上訴後十日內向本院補提理由書（均須按他造當事人之人數附繕本）。
                                        書記官  蔡　慧　娟
中　　　華　　　民　　　國　　九十三　　年　　　六　　　月　　　一　　　日
